# 关于利息资本化的问题-专项借款和一般借款

提问人：davidhawk 时间：2012-01-12 14:56:29
背景资料如下： 公司目前正处于建设时期，有多个工程项目， 2011 年年初主要有A B C三个工程项目在建， 2011 年年末，A已经完工并转固；B和C依然在建；公司目前已经产生收入，A项目贡献了其中一部分收入；A、B、C三项目都和银行签订了专项借款合同，借款合同中用途直接指定A、B、C三个项目；A完工后，公司并未立即归还A项目的借款，借款合同都要多年后才到期，为长期借款。
问题如下：A完工后，应结转固定资产，并停止专项借款A的资本化计入财务费用。其他在建项目继续采用专项借款利息资本化的方式资本化利息。 现在可不可以采用如下方式进行资本化：将所有专项借款视同一般借款，因为A项目完工后，A已经产生了正的现金流，但公司没有立即归还A借款，而让B、C项目同时享受该A借款，故我们可不可以采用一般借款的加权平均资本支出方法（因为A的专项借款已经由B、C同时享受，“实质上”视同一般借款，而公司支出时也没有对每笔支出归集用途，统筹安排资金），将A、B、C三笔的专项借款统一按照一般借款的资本化方法来资本化利息，则A完工后，A的借款利息可以继续资本化，并增加B和C的在建工程金额？可否？还是严格按照形式上的合同要求，按照专项借款进行资本化？
我们公司使用的是国际会计准则。

回答人：chenyiwei
IAS 23.11：It may be difficult to identify a direct relationship between particular borrowings and a qualifying asset and to determine the borrowings that could otherwise have been avoided. Such a difficulty occurs, for example, when the financing activity of an entity is co-ordinated centrally. Difficulties also arise when a group uses a range of debt instruments to borrow funds at varying rates of interest, and lends those funds on various bases to other entities in the group. Other complications arise through the use of loans denominated in or linked to foreign currencies, when the group operates in highly inflationary economies, and from fluctuations in exchange rates. As a result, the determination of the amount of borrowing costs that are directly attributable to the acquisition of a qualifying asset is difficult and the exercise of judgement is required.鉴于一般借款与资本支出可能缺乏直接的、可跟踪的对应关系，因此对一般借款资本化需要从严把握，一般理解是必须取得一般借款资金与资本支出之间的直接的、可跟踪的对应关系的客观证据，否则不应认可一般借款费用的资本化。